臺灣臺南地方法院刑事判決　　　　　　　100年度易字第727號
公　訴　人　臺灣臺南地方法院檢察署檢察官
被　　　告　陳志明
　　　　　　林吉東
上列被告等因竊盜案件，經檢察官提起公訴（100年度偵字第722
1號），本院判決如下：
    主  文
陳志明共同攜帶兇器，毀越牆垣竊盜，處有期徒刑玖月，扣案附
表編號1至10所示之物沒收；又共同攜帶兇器竊盜，處有期徒刑
捌月，扣案附表編號1至10所示之物沒收；應執行有期徒刑壹年
貳月，扣案附表編號1至10所示之物沒收。
林吉東共同攜帶兇器，毀越牆垣竊盜，累犯，處有期徒刑伍月，
扣案附表編號1至10所示之物沒收；又共同攜帶兇器竊盜，累犯
，處有期徒刑柒月，扣案附表編號1至10所示之物沒收；應執行
有期徒刑拾月，扣案附表編號1至10所示之物沒收。
    事  實
一、林吉東於民國96年間，因詐欺案件，經臺灣板橋地方法院於
    96年6月25日，以96年度簡字第195號判決判處有期徒刑5月
    確定，嗣因中華民國九十六年罪犯減刑條例施行，經該院於
    96年8月13日，以96年度聲減字第4606號裁定減為有期徒刑2
    月又15日確定，甫於97年4月12日縮刑期滿執行完畢，仍不
    知悔改，與陳志明復共同基於意圖為自己不法所有之犯意聯
    絡為下列行為。
二、100年5月19日晚間某時，共同自范永興所有，址設臺南市○
    ○區○○路46號已經停業之工廠外牆原設有窗戶但已經毀損
    而留存之孔洞攀爬進入其內，並使用陳志明所有，金屬材質
    、質地堅硬，客觀上可供作兇器使用如附表編號2、6所示供
    剪斷電纜線之萬能剪1支及供捲起電纜線之鐵鍊式吊勾1組（
    供吊重用），竊取工廠內數量不詳之電纜線，並於該工廠內
    ，將電纜線外皮削除。林吉東分得9公斤之銅線後，於100年
    5 月20日上午10時許以新臺幣（下同）1620元之代價，將該
    銅線售予不知情址設臺南市○○○路○段221號之日康金屬企
    業股份有限公司（以下簡稱日康公司）。
三、100年5月29日晚間8時30分許，共同前往臺南市善化區胡厝
    里麻善大橋南端，使用陳志明所有，上揭客觀上可供作兇器
    使用如附表編號2所示之萬能剪1支，由陳志明在橋上剪斷電
    纜線，林吉東在橋下接應該電纜線之方式，竊取臺南市麻豆
    區公所(以下簡稱麻豆區公所)管理之路燈電纜線4條，並於
    橋下持刀削除電纜線外皮，林吉東削除1條電纜線外皮取得
    該條電纜線之銅線後，先行騎乘機車離去。
四、嗣於100年5月30日凌晨零時35分許，林吉東騎車行經臺南市
    善化區胡厝里胡厝高分11號電桿前時，因車上載有上揭削去
    外皮之電纜銅線害怕為警查獲，一時心慌，為閃避巡邏員警
    ，人、車跌落稻田中，始為警查獲，並經員警自其機車車廂
    內扣得上揭銅線6公斤。林吉東並帶同警方至麻善大橋下，
    查獲正在該處削除電纜線外皮之陳志明，扣得電纜線50公斤
    、銅線19公斤及附表所示之物。林吉東並在未有偵查犯罪職
    務之機關或公務員發覺其為犯罪人前，即向尚不知犯罪者為
    何人之臺南市政府警察局善化分局警員供承上揭事實欄二所
    示之竊盜犯行主動自首並接受裁判。
五、案經臺南市政府警察局善化分局報請臺灣臺南地方法院檢察
    署檢察官偵查起訴。
    理  由
甲、程序部分：本件以下所引用之供述或非供述證據，公訴人及
    被告於本案言詞辯論終結前，並未爭執其證據能力，本院審
    酌前開證據之作成或取得之狀況，並無非法或不當取證之情
    事，且亦無顯不可信之情況，並無證據力明顯過低之情形，
    復經本院於審判期日就上開證據依法進行調查、辯論，依刑
    事訴訟法第159條之5規定，均具有證據能力，合先敘明。
乙、實體部分：
一、訊據被告陳志明對於上揭犯行矢口否認，辯稱：我沒有竊盜
    ，100年5月19日那天下班6點多我回高雄拿錢給我前妻顏梨
    伈，因為我的小孩都是我前妻在照顧。100年5月30日凌晨我
    在等林吉東，無聊的時候才拿刀子出來削電線皮。是被告林
    吉東找我過去，說要還我錢云云（分見本院卷第34頁反面、
    第36頁反面、第37頁、第48頁反面）。訊據被告林吉東對於
    上揭犯行於本院準備及審理程序中則均坦承不諱。
二、本院審酌：
  (一)被告林吉東於上揭時間、地點，使用上揭工具，分別竊取被
    害人范永興工廠內所有之電纜線，並將該電纜線剝除外皮取
    出其內銅線，將分得之銅線出售予日康公司。及在上揭時間
    、地點，竊取麻豆區○○○○○路燈電纜線4條；被告陳志
    明為警查獲時在上揭地點剝除麻豆區○○○路燈電纜線等情
    ，除有被告2人之自白外，且有：
    證人即麻豆區公所建設課公園路燈管理員張勝閔之證述。
    證人即日康公司業務楊俊哲之證述、日康金屬貨品進退貨
      明細表與交易單影本各1紙。
    證人即范永興之代理人王寶貴之證述。
    現場勘查暨扣押物品照片共25張。
    等件可證，此部分被告2人任意性之自白均與事實相符，當
    可採信。
  (二)共同被告林吉東就被告陳志明共同竊盜之犯行供述明確，足
    堪採信：
    (1)被告林吉東於警詢中證稱：100年5月30日為警查獲之電纜
      線是我與陳志明一起竊得的。我被逮捕後帶員警到麻善大
      橋下逮捕陳志明。100年5月29日下午18時許，陳志明約我
      在臺南市○區○○路五段小北百貨旁見面，見面後陳志明
      就帶我去剪電線，陳志明在麻善大橋上剪電線，我在橋下
      拉剪斷的電線，然後我們一起在橋下削電纜線外皮，我分
      得1條電纜線，就是警方查扣的那1條；查扣的工具都是陳
      志明所有等語（見警卷第13-15頁）。我出售給日康公司
      的電纜線是100年5月19日晚間19時許與陳志明一起去台南
      市○○區○○路一家工廠內竊取的，竊取的數量並不清楚
      ，陳志明只給我9公斤，其餘的由陳志明帶走處理，該次
      是陳志明提議的。我們由後門窗戶潛入（該窗戶已經毀損
      僅存孔洞）。陳志明持鐵剪剪斷電纜線後由我抽取出來，
      並在該廢棄工廠內共同削去外皮等語（見警卷第18頁）。
    (2)於檢察官100年5月30日偵查中證稱：我確實與陳志明一起
      去偷等語（見偵卷第29頁）。於同日另經具結後證稱：
      100 年5月29日20時30分，我與陳志明一起到麻善大橋南
      端去偷剪電纜線。陳志明先上去剪，我在下面將電纜線抽
      下來，工具是陳志明帶過去的，我沒有誣陷陳志明等語（
      見偵卷第29、30頁）。
    (3)於檢察官100年6月14日偵查中具結後證稱：100年5月19日
      晚上陳志明用他電話打給我，約我去永康的工廠偷銅線，
      當天偷到大概4、50斤，我分到10斤左右，我拿到中華北
      路那裡賣；陳志明有和我一起去麻善大橋去偷電纜線，是
      陳志明打手機約我去的，到了麻善大橋我們一起爬上橋查
      看電線走向，最後他在上面剪我在橋墩底下拉，共剪了4
      條，我用陳志明帶去的刀子削了2條電線，削完他分1條給
      我；我與他偷了2次等語（見偵卷第55、56頁）。
    綜觀被告林吉東上述證言，明確證述被告陳志明確實犯有上
    揭2竊盜犯行，且其證言前後一致，互核相符，並無矛盾，
    且被告2人並無任何怨隙，此有其2人於本院審理中之供述可
    稽（見本院卷第49頁），衡情被告林吉東並無故意攀誣被告
    陳志明之理，其證言應可採信。
  (三)被告陳志明於本院100年7月1日訊問中供稱：對於檢察官起
    訴的事實我認罪，所謂認罪就是對於檢察官起訴書所載內容
    均不爭執等語（見本院卷第14頁），一度坦承犯行在卷。
  (四)再本院參酌以下證據，足以推論被告陳志明確有上揭2竊盜
    犯行：
    (1)就被告陳志明為何於100年5月30日在現場出現乙節：
      被告陳志明於100年5月30日警詢中供稱：我因為下班經
        過該處云云（見警卷第5頁）。
      被告陳志明於100年6月14日檢察官偵查中供稱：我去麻
        豆找朋友，沒有找到又走錯路，看到有人在橋上剪電線
        ，我就到橋下用那個人留在現場的工具削電纜線皮，撿
        他剪剩下的電線云云（見偵卷第25頁）。
      被告陳志明於100年7月1日本院調查中供稱：是林吉東
        叫我過去的云云（見本院卷第17頁）。
      被告陳志明於100年7月13日本院準備程序及100年7月20
        日審理中供稱：我在等被告林吉東，無聊的時候在削電
        線皮。是林吉東找我過去，說要還我錢云云（見本院卷
        第34頁反面、第37頁、第48頁反面）。
      則被告陳志明究竟係因下班經過？走錯路？抑或與林吉東
      見面收取欠款？前後即有3種不同之供述，互相矛盾，顯
      皆不足採信。
    (2)就被告陳志明是否認識同案被告林吉東乙節：
      被告陳志明於100年5月30日警詢中供稱：我不認識林吉
        東，我與他沒有任何關係；我堅持我並不認識林吉東等
        語（見警卷第4、5、9頁）。
      被告陳志明於100年6月14日檢察官偵查中供稱：我不認
        識林吉東，第1次看到林吉東是在5月30日被警方查獲的
        時候（見偵卷第59頁）。
      被告陳志明於100年7月1日、13日、20日均供稱：是林
        吉東叫我到現場云云（分見本院卷第17、34頁反面、第
        37頁）。
      互核被告林吉東之供詞與被告陳志明所使用之0000000000
      號行動電話與被告林吉東之0000000000號行動電話有諸多
      通聯記錄等情，足認被告陳志明與被告林吉東確實熟識，
      被告陳志明辯稱不認識林吉東云云，顯與事實不符。且如
      被告陳志明當日並未與林吉東共同竊盜電纜線，為何被告
      林吉東帶同員警逮捕被告陳志明時，被告陳志明堅稱不認
      識林吉東？顯見被告陳志明卸責之意圖甚明。
    (3)被告林吉東於100年7月1日本院調查中雖一度供稱：電線
      均是我一人去偷的；工具是我的云云（見本院卷第17頁）
      。然查：檢察官於100年7月1日就本件提起公訴，當日檢
      察官提解被告連同卷證一併移送本院審理。當日被告林吉
      東與陳志明同時拘留於本院拘留室內，於下午3時經本院
      訊問諭知交保時，被告林吉東尚證稱被告陳志明有共同竊
      盜之犯行，被告陳志明亦同時為認罪之表示（見本院卷第
      15頁）。惟於當日晚間8時22分許，為辦理被告2人之交保
      ，經值班法官再次訊問被告2人時，被告林吉東即翻異前
      詞改稱被告陳志明沒有竊盜，工具係其所有，而非被告陳
      志明所有云云；被告陳志明亦翻異前詞改稱沒有竊盜云云
      ，同一日之供述差異甚大，本院參酌100年7月1日當日2人
      同處拘留室超過5小時，則被告林吉東供稱係伊1人竊盜，
      且工具為伊所有云云，應係迫於被告陳志明在庭之人情壓
      力而為，顯與事實不符，而不足採信。
    (4)被告陳志明辯稱100年5月19日其人下班後至高雄拿錢給前
      妻顏梨伈云云，然查被告陳志明所使用之0000000000號行
      動電話於100年5月19日19時37分起至23時40分止，有諸多
      通聯紀錄，而其通話之基地台位置均在台南市○○區○○
      路日康公司附近，此有被告陳志明上揭行動電話之資料查
      詢紀錄附卷可稽（附於偵卷證物袋內）。而被告陳志明上
      揭行動電話均為自己使用，未曾借予他人使用乙節，亦據
      被告陳志明供明在卷（見偵卷第58、59頁），依此足認被
      告陳志明於100年5月19日當日縱使曾經至高雄拿錢給其前
      妻顏梨伈，亦於當日晚間19時37分前回到台南市○○區○
      ○路日康公司附近。再經本院詢問被告陳志明其前妻顏梨
      伈之住所，欲傳喚到庭為證人時，被告陳志明竟稱：100
      年7月1日交保當天，顏梨伈突然將孩子帶到其住處交還陳
      志明，到桃園工作已不知住何處云云，經查：如被告陳志
      明100年5月19日當天確實至高雄其前妻處，則其前妻顏梨
      伈為被告陳志明之重要證人自當主動聲請傳喚才是，焉有
      本院欲依職權主動傳喚時竟不願配合之理!
    (5)被告陳志明為警逮捕之時間為100年5月30日凌晨，地點在
      麻善大橋下，且為被告林吉東甫竊得電纜線之際，依一般
      人共通之常情，2人約定借款或還款之時機、地點均令人
      難以採信。
    綜上亦足認被告陳志明辯稱其沒有竊盜云云，應非事實。
  (五)被告陳志明於警詢及本院調查中雖分別供稱：扣案的工具（
    即附表編號1、4至10所示工具）是我的等語（見警卷第5頁
    、本院卷第17頁）；萬能剪、萬用剪（即附表編號2、3所示
    工具）不是我的云云（見偵卷第59頁）。然查：萬能剪、萬
    用剪可供剪斷電纜線，係在被告所在現場查獲，且被告林吉
    東均證稱工具均係被告陳志明所有者（見警卷第15頁、偵卷
    第29、55頁）。依此足稽上揭萬能剪及萬用剪確為被告陳志
    明所有之物無誤。
  (六)綜上所述，足認被告陳志明所辯均無非係事後卸責之詞，不
    足採信，本件事證已甚明確，被告2人犯行堪以認定，應予
    依法論科。
三、按刑法第321條第1項第3款所謂之兇器，其種類並無限制，
    凡客觀上足對人之生命、身體、安全構成威脅，具有危險性
    之兇器均屬之，最高法院79年台上字第5253號著有判例可資
    參照；次按牆有裂縫，以竹片伸入倉內使穀物流出，應論以
    踰越牆垣竊盜罪，最高法院42年度台上字第359號著有判例
    可參。經查：附表編號2、6所示之萬能剪1支、鐵鍊式吊勾1
    組為金屬製，質地堅硬、沈重，如以之攻擊人之身體，自當
    對人之生命、身體、安全構成威脅，而可供兇器使用無訛；
    又被害人范永興所有，址設臺南市○○區○○路46號已經停
    業之工廠，其外牆雖曾設有窗戶，然該窗戶已經毀壞而不存
    在，僅存牆壁上孔洞，非僅止於破損而已，自已失窗戶安全
    設備之性質，此有臺南市警察局善化分局提出之現場照片可
    稽（見偵卷第70頁），依照上揭判例之見解，被告2人自該
    處牆壁之孔洞進入工廠內竊盜，自應論以毀越牆垣竊盜罪。
    核被告2人於上揭事實欄二所為，均係犯刑法第321條第1項
    第2款、第3款之攜帶兇器、毀越牆垣竊盜罪。公訴人認係攜
    帶兇器、毀越門扇罪尚有未洽，然毀越門扇與毀越牆垣同規
    定於刑法第321條第1項第2款，本院自毋庸為法條之變更。
    又於事實欄三所為，均係犯刑法第321條第1項第3款之攜帶
    兇器竊盜罪。被告2人就上開犯行間，互有犯意聯絡與行為
    分擔，均應論以共同正犯。再被告2人所犯上開2竊盜犯行，
    犯意不同行為互殊應分論併罰。查被告林吉東有事實欄所述
    論罪、科刑與執行紀錄，此有臺灣臺南地方法院檢察署刑案
    資料查註紀錄表、臺灣高等法院被告前案紀錄表各1紙附卷
    可稽，其於執行完畢後5年內，再犯本案之罪，係屬累犯，
    應依刑法第47條第1項之規定，予以加重其刑。復被告林吉
    東就上揭事實欄二部分係於犯罪未經發覺前即向員警自承犯
    罪，主動自首接受裁判，有臺南市政府警察局善化分局100
    年5月30日筆錄可稽（見警卷第18頁），爰就此部分依刑法
    第62條前段之規定減輕其刑，並與累犯部分先加後減。爰審
    酌被告2人任意竊取他人之財物，毫無尊重他人所有物之體
    認，欠缺法紀觀念，及所竊得之財物價值、竊得財物後分配
    贓物多寡、素行、智識程度、家庭經濟狀況，本件係因被告
    林吉東之供述始查獲共犯陳志明，被告陳志明犯罪後矢口否
    認犯行，被告林吉東坦承所有犯行，及檢察官求處被告陳志
    明每次竊盜犯行各有期徒刑2年似嫌過高等一切情狀，爰分
    別量處如主文所示之刑，並定渠等應執行之刑，以資懲戒。
四、末查：扣案附表編號1至11之物均為被告陳志明所有，其中
    附表編號2、6所示之物，為被告2人犯罪所用之物，其餘編
    號1、3至5、7至10所示之物分別為被告竊盜預備之物，爰均
    依刑法第38條第1項第2款之規定宣告沒收，至附表編號11所
    示之SIM卡1張，則無證據顯示與被告等犯罪有關，爰不為沒
    收之宣告。
據上論斷，依刑事訴訟法299條第1項前段，刑法第28條、第321
條第1項、第2款、第3款、第47條第1項、第62條、第71條第1項
、第51條第5款、第38條第1項第2款，判決如主文。
本案經檢察官黃淑妤到庭執行職務。
中    華    民    國    100    年    8    月    4    日
                      刑事第十一庭  法  官  蔡直青
以上正本證明與原本無異。
如不服本判決應於收受本判決後10日內向本院提出上訴書狀，並
應敘述具體理由。如未敘述上訴理由者，應於上訴期間屆滿後20
日內向本院補提理由書狀（均須按他造當事人之人數附繕本）「
切勿逕送上級法院」。
                                    書記官  顏惠華
中    華    民    國    100    年    8    月    4    日
附錄本案論罪科刑法條：
中華民國刑法
第 321 條  （加重竊盜罪）
犯竊盜罪而有下列情形之一者，處六月以上、五年以下有期徒
  刑，得併科新臺幣十萬元以下罰金：
  一、侵入住宅或有人居住之建築物、船艦或隱匿其內而犯之者
      。
  二、毀越門扇、牆垣或其他安全設備而犯之者。
  三、攜帶兇器而犯之者。
  四、結夥三人以上而犯之者。
  五、乘火災、水災或其他災害之際而犯之者。
  六、在車站、埠頭、航空站或其他供水、陸、空公眾運輸之舟
      、車、航空機內而犯之者。
前項之未遂犯罰之。
附表：
┌─┬─────┬──┐
│編│名      稱│數量│
│號│          │    │
├─┼─────┼──┤
│1 │帆布袋    │1個 │
├─┼─────┼──┤
│2 │萬能剪    │1支 │
├─┼─────┼──┤
│3 │萬用剪    │1支 │
├─┼─────┼──┤
│4 │折疊刀    │1支 │
├─┼─────┼──┤
│5 │瑞士刀    │1支 │
├─┼─────┼──┤
│6 │鐵鍊式吊勾│1組 │
├─┼─────┼──┤
│7 │梅花扳手  │1支 │
├─┼─────┼──┤
│8 │螺絲起子  │2支 │
├─┼─────┼──┤
│9 │手電筒    │1支 │
├─┼─────┼──┤
│10│尖嘴鉗    │2支 │
├─┼─────┼──┤
│11│SIM卡     │1片 │
└─┴─────┴──┘